臺灣桃園地方法院刑事裁定
111年度毒聲字第953號
聲  請  人  臺灣桃園地方檢察署檢察官
被      告  宋佩文


上列聲請人因被告毒品危害防制條例案件，聲請將被告送觀察、
勒戒（111年度毒偵字第4011號），本院裁定如下：
    主  文
宋佩文施用第二級毒品，應送勒戒處所觀察、勒戒，其期間不得
逾貳月。
    理  由
一、聲請意旨略以：被告宋佩文基於施用第二級毒品之犯意，於
    民國111年3月4日晚間8時許，在臺南市永康區某處，以燒烤
    玻璃球內毒品吸食煙霧之方式，施用第二級毒品甲基安非他
    命1次。爰依毒品危害防制條例第20條第1項、觀察勒戒處分
    執行條例第3條第1項之規定，聲請裁定將被告送勒戒處所觀
    察、勒戒等語。
二、犯毒品危害防制條例第十條之施用毒品罪者，檢察官應聲請
    法院裁定，令被告入勒戒處所觀察、勒戒，其期間不得逾二
    月；依前項規定為觀察、勒戒或強制戒治執行完畢釋放後，
    三年後再犯第十條之罪者，適用本條前二項之規定，毒品危
    害防制條例第20條第1項、第3項分別定有明文。準此，行為
    人再犯施用毒品罪，如距最近一次犯該罪經觀察、勒戒或強
    制戒治執行完畢釋放後已逾3年者，即應再令觀察、勒戒，
    不因其間是否另犯該罪經檢察官為附命完成戒癮治療之緩起
    訴處分或經起訴、判刑而受影響（最高法院109年度台非字
    第105號判決、最高法院刑事大法庭109年度台上大字第3826
    號裁定意旨參照）。
三、被告宋佩文於聲請書所載之時、地，施用第二級毒品甲基安
    非他命乙節，業據被告於警詢及偵訊中均坦承不諱，且其為
    警查獲時所採集之尿液檢體，經送檢驗確呈甲基安非他命陽
    性反應，此有臺南市政府衛生局申請單編號：O111X01404濫
    用藥物尿液檢驗結果報告、臺南市政府警察局永康分局偵辦
    毒品危害防制條例案送驗尿液編號與真實姓名對照表編號名
    冊等在卷可稽，是被告上開施用第二級毒品之行為，堪以認
    定。又被告前因施用毒品案件經法院裁定送觀察、勒戒，於
    100年10月7日釋放出所，此有臺灣高等法院被告前案紀錄表
    附卷為憑。其於觀察、勒戒執行完畢3年後，再為本案施用
    第二級毒品犯行，依上開規定及說明，應令其入勒戒處所觀
    察、勒戒。
四、聲請意旨另敘明被告前因施用毒品案件經檢察官以107年度
    毒偵字第3909號為附命完成戒癮治療之緩起訴處分，惟該案
    經撤銷緩起訴處分並提起公訴，自難再予被告從事戒癮治療
    之餘地等語。本院審核卷內事證，認此部分聲請意旨之主張
    屬實，則檢察官未為附命完成戒癮治療之緩起訴處分，逕向
    本院聲請將被告送觀察、勒戒，自難認有何裁量權濫用或不
    當之情形。從而，檢察官聲請裁定將被告送勒戒處所觀察、
    勒戒，於法並無不合，應予准許。
五、依毒品危害防制條例第20條第3項、第1項，觀察勒戒處分執
    行條例第3條第1項，裁定如主文。
中　　華　　民　　國　　111 　年　　7 　　月　　4 　　日
                  刑事第一庭  法　官　陳布衣

以上正本證明與原本無異。
如不服本裁定，應於裁定送達後5 日內向本院提出抗告狀。
　　　　　　　　　　　　　　　書記官　蔡昌霖 
中　　華　　民　　國　　111 　年　　7 　　月　　5 　　日